【裁判字號】    97,簡上,71
【裁判日期】    970506
【裁判案由】    竊盜
【裁判全文】
臺灣彰化地方法院刑事判決              97年度簡上字第71號
上  訴  人
即  被  告  乙○○
                      巷3弄2.
上列上訴人因竊盜案件，不服本院北斗簡易庭九十七年度斗簡字
第一０三號中華民國九十七年二月二十九日第一審判決（原檢察
官聲請簡易判決處刑案號：九十七年度偵字第二三八號），提起
上訴，本院管轄第二審合議庭判決如下：
    主  文
上訴駁回。
    事實及理由
一、本案經本院審理結果，認第一審判決認事用法及量刑均無不
    當，應予維持，並引用第一審判決書記載之事實、證據及理
    由（如附件，惟原刑事簡易判決所引用之檢察官聲請簡易判
    決處刑書犯罪事實欄一、第二行「以九十五年度訴字第一九
    三九號判決判處有期徒刑五月確定」之記載應更正為「以九
    十四年度訴字第四一三九號判處有期徒刑十月確定，又於九
    十五年間，因毒品危害防制條例案件，經臺灣板橋地方法院
    以九十五年度訴字第一九三九號判決判處有期徒刑十月確定
    ，嗣經臺灣板橋地方法院於九十六年七月十六日以九十六年
    度聲減字第一六三號裁定減刑為有期徒刑五月確定，二案接
    續執行」，又第五行「新街國小後方」之記載應更正為「新
    街國小教室前方」）。
二、本件上訴人即被告乙○○（以下簡稱被告）上訴意旨略以：
    因該校已經廢校，沒有人在使用，我以為將水溝蓋拿走可能
    沒有關係，所以才將鐵製之水溝蓋拿走，且我無力繳納易科
    罰金之錢，請求鈞院從輕量刑，給予被告自新之機會云云。
三、訊據被告固坦承於九十六年十二月二十六日下午一時三十分
    許，騎機車前往新街國小，拿取教室前方水溝蓋十一面之事
    實，惟矢口否認有竊盜犯意，辯稱：因該校已經廢校，沒有
    人在使用，我以為將水溝蓋拿走可能沒有關係，所以才將水
    溝蓋拿走云云。惟查，被告上開竊盜犯行業據證人即新街國
    小之管理人路上國小之主任甲○○證述甚詳，又依被害人所
    證述，新街國小現係由路上國小全責管理，且縱使該校已廢
    校，衡之社會常情，一般人當不至於認該校內之陳設及物品
    均係他人不要之物品，更何況鐵製之水溝蓋本即可販賣予資
    源回收業者，有其價值，是以被告辯稱其以為該校已經廢校
    ，沒有人在使用，所以認為將水溝蓋拿走可能沒有關係，顯
    與社會一般人之認知不符，不足採信。此外，並有照片六幀
    及贓物認領保管單一份在卷可稽，是以本件被告確有意圖為
    自己不法所有之竊盜犯意甚明，被告所辯顯係事後卸責之詞
    ，不足採信，其竊盜犯行事證已臻明確，堪予認定。
四、原審以被告所犯刑法第三百二十條第一項竊盜犯行事證已臻
    明確，並參酌案情及被告係累犯，據以論罪科刑，判處被告
    有期徒刑三月，並諭知易科罰金之折算標準，核無不當，上
    訴人指摘原判決不當，聲請撤銷原判決，為無理由，應駁回
    其上訴。
據上論斷，應依刑事訴訟法第四百五十五條之一第一項、第三項
、第三百七十三條、第三百六十八條，判決如主文。
本件經檢察官張聖傳到庭執行職務。
中    華    民    國    97    年    5     月    6     日
                        臺灣彰化地方法院刑事第二庭
                            審判長法官   石馨文
                            法      官   黃齡玉
                            法      官   尚安雅
以上正本證明與原本無異。
本判決不得上訴。
中    華    民    國    97    年    5     月    7     日
                            書  記  官   洪年慶


司法院資訊處製作；財團法人民間司法改革基金會備份。
